臺灣臺中地方法院刑事判決　　　　　　　99年度訴字第3702號
公　訴　人　臺灣臺中地方法院檢察署檢察官
被　　　告　柯明昌
上列被告因毒品危害防制條例案件，經檢察官提起公訴（99年度
毒偵字第 3782 號、第 4272 號），被告於準備程序中就被訴犯
罪事實為有罪之陳述，經本院告知簡式審判程序之意旨，並聽取
公訴人、被告之意見後，本院合議庭裁定由受命法官獨任依簡式
審判程序審理，判決如下：
    主    文
柯明昌施用第一級毒品，累犯，處有期徒刑壹年貳月；又施用第
一級毒品，累犯，處有期徒刑壹年貳月。應執行有期徒刑壹年拾
月。
    犯罪事實及理由
一、犯罪事實：柯明昌前於民國 88 年、89 年間因施用毒品案
    件，前後 2 次經送觀察、勒戒後，均認無繼續施用毒品之
    傾向，分別於 89 年 1 月 10 日、89 年 9 月 19 日執行
    完畢釋放，並由臺灣臺中地方法院檢察署檢察官分別以 88
    年度毒偵字第 1378 號、89 年度毒偵緝字第 497 號為不起
    訴處分確定；復於 90 年間再因施用毒品案件，令入戒治處
    所施以強制戒治，於 92 年 5 月 13 日執行完畢釋放，刑
    責部分，則經本院以 90 年訴字第 2922 號判處有期徒刑10
    月確定；又於 91 年間因施用毒品、竊盜案件，經本院分別
    以 91 年度訴字第 1526 號、91 年易字第 1253 號判處有
    期徒刑 10 月、8 月確定，嗣經裁定合併定其應執行有期徒
    刑 1 年 5 月確定，與上開有期徒刑 10 月接續執行，而於
    94 年1月 19 日縮短刑期假釋出監並付保護管束，迄於94年
    7月3日保護管束期滿，假釋未經撤銷視為執行完畢。再於 9
    4、95 年間因竊盜、毒品、毒品、竊盜案件，分別經本院以
    95年度易字第2500號、95年度訴字第2635號、95訴字第85號
    、95年度易字第848號判處有期徒刑 5 月、8月、11 月、1
    年 8 月確定，嗣經減刑及合併定其應執行有期徒刑 2 年 3
    月確定，甫於 97 年 11 月 30 日縮刑期滿執行完畢。詎其
    仍不知悔改及徹底戒絕毒癮，復仍基於同時施用第一級毒品
    海洛因及第二級毒品甲基安非他命之犯意，分別為下列犯行
    ：
（一）於 99 年 8 月 22 日某時許，在其位於臺中市○○區○
      ○路七支巷 26 號住處，以將第一級毒品海洛因及第二級
      毒品甲基安非他命置於玻璃球吸食器內以火燒烤後吸食煙
      霧之方式，同時施用第一級毒品海洛因及第二級毒品甲基
      安非他命 1 次。嗣於同年月 23 日 10 時許，在臺中市
      外埔區○○村○○路 333 號外埔郵局前，因行跡可疑，
      為警上前攔檢盤查，經其同意採集尿液送驗，結果呈可待
      因、嗎啡、安非他命及甲基安非他命陽性反應，始查悉上
      情。
（二）於 99 年 9 月 20 日上午某時許，在其位於臺中市○○
      區○○路七支巷 26 號住處，以將第一級毒品海洛因及第
      二級毒品甲基安非他命置於玻璃球吸食器內以火燒烤後吸
      食煙霧之方式，同時施用第一級毒品海洛因及第二級毒品
      甲基安非他命 1 次。嗣於 99 年 9 月 20 日 22 時 35
      分許，在臺中市○○區○○村○○路 1152 號前，因行跡
      可疑，為警上前攔檢盤查，經其同意採集尿液送驗，結果
      呈可待因、嗎啡、安非他命及甲基安非他命陽性反應，始
      查悉上情。
二、認定犯罪事實所憑之證據：
（一）真實姓名代號對照表、勘查採證同意書、詮昕科技股份有
      限公司濫用藥物尿液檢驗報告書（分別為該公司 99 年 9
      月 10 日及 99 年 10 月 7 日所出具）各2份。
（二）臺灣臺中地方法院檢察署刑案資料查註紀錄表、臺灣高等
      法院被告前案紀錄表（被告前案及素行之認定）。
（三）被告柯明昌於99年11月10日偵查中、本院準備程序及審
      理時的自白。
三、論罪科刑
（一）按海洛因、甲基安非他命分屬毒品危害防制條例第 2 條
      第 2 項第 1 款、第 2 款所指之第一級、第二級毒品，
      核被告柯明昌如犯罪事實欄（一）、（二）所為，均係犯
      毒品危害防制條例第 10 條第 1 項之施用第一級毒品罪
      與同法條第 2 項之施用第二級毒品罪。被告吸食前持有
      第一級毒品及第二級毒品之低度行為，分別為其施用第一
      級毒品與第二級毒品之高度行為所吸收，均不另論罪。又
      被告前開犯罪事實欄（一）、（二）犯行，分別均係以一
      行為同時觸犯施用第一級、第二級毒品罪，為想像競合犯
      ，依刑法第 55 條規定，各應從較重之施用第一級毒品罪
      處斷。公訴意旨雖認被告所犯上開施用第一級、第二級毒
      品罪，係基於各別犯意，行為互殊，應予分論併罰，惟依
      據卷附 2 份尿液檢驗報告書所示，被告尿液固均呈可待
      因、嗎啡、甲基安非他命及安非他命陽性反應，然此僅可
      證明被告於 2 次採尿前確均有施用第一級毒品海洛因及
      第二級毒品甲基安非他命之事實，並無法據此認定被告於
      2 次採尿前究係分別或同時施用海洛因及甲基安非他命。
      而按施用毒品之方式，並無固定模式，不同吸毒族群及不
      同毒品種類，可能有不同的施用方式。且按海洛因為中樞
      神經抑制劑，人體施用後會產生神智恍惚或嗜睡等生理現
      象；甲基安非他命為中樞神經興奮劑，人體施用後會產生
      亢奮之生理現象。實務上亦發現吸毒者將以上 2 種毒品
      混合施用，藉由不同藥理作用之綜合與抵銷，以達到特殊
      之欣快感受，雖不常見，但本件被告於 99 年 11 月 10
      日偵查中及本院審理時既均供稱其係將上開兩種毒品混合
      施用（見 99 年度毒偵字第 3782 號卷第 21 頁、本院
      100 年 1 月 4 日簡式審判筆錄），復查無其他積極證據
      足資證明被告係分別施用，依罪證有疑利於被告之原則，
      自無從將被告所犯上開施用第一級毒品及第二級毒品 2罪
      分論併罰，併此說明。被告前開犯罪事實欄（一）、（二
      ）犯行，犯意各別，行為互殊，應予分論併罰。又被告前
      有犯罪事實欄所載之前科，甫於 97 年 11月 30 日縮刑
      期滿執行完畢等情，有臺灣高等法院被告前案紀錄表在卷
      可稽，其受徒刑之執行完畢後，5 年以內故意再犯本件有
      期徒刑以上之 2 罪，均為累犯，應各依刑法第 47 條第
      1 項規定加重其刑。
（二）爰審酌被告前已有多次施用毒品之不良素行，竟不知自我
      惕勵，而一再施用毒品，顯見其意志不堅，而其施用毒品
      足以導致精神障礙、性格異常，甚至造成生命危險，戕害
      一己之身體健康；並衡酌其所為本案 2 次犯行均係同時
      施用第一、二級毒品為多重毒品濫用之行為，相較於單純
      施用同一毒品的行為，該罪質顯然較重；惟念其犯後於本
      院審理時終能坦承全部犯行，態度尚稱良好，及其智識程
      度、生活狀況等一切情狀，分別量處如主文所示之刑，並
      定其應執行之刑。
據上論斷，應依刑事訴訟法第273 條之1 第1 項、第299 條第1
項前段、第310條之2、第454條第1項，毒品危害防制條例第10條
第 1 項、第 2 項，刑法第 11 條前段、第 47 條第 1 項、第
55 條、第51條第 5 款，判決如主文。
本案經檢察官戚瑛瑛到庭執行職務。
中    華    民    國    100    年    1    月  18     日
                      刑事第一庭  法  官  許金樹
以上正本證明與原本無異。
如不服本判決應於收受判決後10日內向本院提出上訴書狀，並應
敘述具體理由；其未敘述上訴理由者，應於上訴期間屆滿後20日
內向本院補提理由書（均須按他造當事人之人數附繕本）「切勿
逕送上級法院」。
                                  書記官  王崑煜
中    華    民    國    100    年    1    月    18    日
附錄論罪科刑法條：
毒品危害防制條例第10條
施用第一級毒品者，處 6 月以上 5 年以下有期徒刑。
施用第二級毒品者，處 3 年以下有期徒刑。